---
title: "三节课-R语言-房价数据分析"
author: "作者：王司腾"
output:
  prettydoc::html_pretty:
    theme: cayman
    highlight: github
---

```{r global_options, include=FALSE}
knitr::opts_chunk$set
```

# 三节课R语言数据分析练习
三节课提供了相关的房价数据，我们可以利用R语言对其进行**数据可视化**，对影响房价的因素进行更直观的分析。

## 第一步：**数据挖掘**（数据获取）
``` {r eval=TRUE, results='hide'}
setwd("/Users/siteng/Documents/GitHub/SanJieKe-R-project")
#设置正确的文档读取路径
hpData<- read.csv("房价数据.csv", fileEncoding = "GBK") 
#hpData表示house price data房价数据
```
## 第二步：**数据清洗**
### 首先我们可以通过head(), tail(), summary(), str()等概览数据的结构及类型
```{r echo=FALSE}
str(hpData)
```
### 通过str()，我们发现房价数据中价格和面积的数据类型并非为**numeric**，这会导致添加单价至dataframe时无法计算
```{r}
hpData$价格.万元. <- as.numeric(hpData$价格.万元.)
hpData$面积.平米. <- as.numeric(hpData$面积.平米.)
#将“价格（万元）”、“面积（平米）”变量变为数值型
```
```{r warning=FALSE, include=FALSE, results='hide'}
library(dplyr)
```
### 使用dplyr包创建新变量“单价”
```{r}
newhpData <- hpData%>%
mutate(单价=价格.万元./面积.平米.)%>% 
arrange(挂牌时间)
#按照“挂牌时间”升序排序
```
### 再次使用str()检查处理后的dataframe
```{r echo=FALSE}
str(hpData)
```
### 进一步数据清洗（异常值处理）：
```{r}
IQR <- quantile(newhpData$单价)[4]-quantile(newhpData$单价)[2] #定义IQR
extreme.lower.bound <- quantile(newhpData$单价)[2]-3*IQR 
extreme.upper.bound <- quantile(newhpData$单价)[4]+3*IQR 
#定义极度异常值的边界
mild.lower.bound <- quantile(newhpData$单价)[2]-1.5*IQR 
mild.upper.bound <- quantile(newhpData$单价)[4]+1.5*IQR 
#定义轻度异常值的边界
extreme.new.hpData <- newhpData[newhpData$单价<=extreme.upper.bound & newhpData$单价 >= extreme.lower.bound,]  
mild.new.hpData <- newhpData[newhpData$单价<=mild.upper.bound & newhpData$单价 >= mild.lower.bound,] 
newhpData <- mild.new.hpData 
#剔除轻度异常值和极度异常值
```
异常值具体方法可参照：https://shimo.im/docs/EDIrOtdOpM4FGsBA/read

## 第三步：**数据探索**（数据可视化）:
```{r message=FALSE, warning=FALSE, include=FALSE}
library(ggplot2) 
```
利用ggplot2包对房价和各可能因素进行制图  

### 绘制箱型图展示不同楼型房屋单价的分布情况  
```{r echo=TRUE}
g1 <- ggplot(newhpData,aes(楼型,单价)) 
g1 + geom_boxplot() +
  # 改变坐标名称
  labs(x="楼型") +
  labs(y="单价（万元）") +
  # 修改题目名称
  labs(title="不同楼型房屋单价的分布情况")+
  theme_bw(base_family = "Avenir",base_size = 10) +
  theme(text=element_text(family="STKaiti",size=12))
```

#### 分析与结论：  
1. 从整体来说，板楼的单价<板塔结合的单价<塔楼的单价，单其中**塔楼**的单价数据少，存在异常情况，不具参考性；  
2. **板楼**的每平方米的单价区间较大，最低在1.8万元/平米，最高3.2万元/平米；**板塔结合型**单价较稳定。  

### 通过散点图展示房屋单价与其他变量之间的关系（单价与面积）
```{r echo=TRUE}
g2 <- ggplot(newhpData,aes(单价,面积.平米.))  
g2+geom_point(alpha=1/3)+ 
  # 用线性回归拟合数据，颜色为steelblue 
  geom_smooth(method="lm",col="steelblue") + 
  # 个性化设置
  theme_bw(base_family = "Avenir",base_size = 10) +
  theme(text=element_text(family="STKaiti",size=12)) + 
  # 横坐标为“单价” 
  labs(x="单价") +  
  # 纵坐标为“面积” 
  labs(y="面积") + 
  # 设置标题 
  labs(title="房屋单价与面积关系") 
```

#### 分析与结论：  
1. **100平米以下**的房屋，单价集中在2万/㎡至3万/㎡之间，每平方米的房价很高；  
2. **200平方以下**的房屋面积是占据大量市场；  
3. **500平米以上**的房屋单价价格在3万元以上，属于个例，不具参考性。
### 挂牌时间和单价之间的关系
```{r echo=TRUE}
g3 <- ggplot(newhpData,aes(单价,挂牌时间))  
g3 + geom_point(alpha=1/3)+ 
  # 用线性回归拟合数据，颜色为steelblue 
  geom_smooth(method="lm",col="steelblue") + 
  # 个性化设置
  theme_bw(base_family = "Avenir",base_size = 10) +
  theme(text=element_text(family="STKaiti",size=12)) + 
  # 横坐标为“单价” 
  labs(x="单价") +  
  # 纵坐标为“面积” 
  labs(y="挂牌时间") + 
  # 设置标题 
  labs(title="房屋单价与挂牌时间关系") 
```

#### 分析与结论：  
1. 房屋单价与挂牌时间不具线性相关性，即房屋单价与挂牌时间的早晚没有直接的关系;  
2. 2016年房屋的单价在**2.8万至3万**区间，高房价，房价上涨;  
3. 2017年房屋的单价在**2.2万至3万**区间，高房价，房价上涨;  
4. 2018年和2019年房屋的单价分布均匀，在1.8万-3万区间，房价有所回落。  
### 朝向等的关系:
```{r echo=TRUE}
g4 <- ggplot(newhpData,aes(朝向,单价))  
g4 + geom_point(alpha=1/3)+ 
  # 用线性回归拟合数据，颜色为steelblue 
  geom_smooth(method="lm",col="steelblue") + 
  # 个性化设置
  theme_bw(base_family = "Avenir",base_size = 10) +
  theme(text=element_text(family="STKaiti",size=12)) + 
  # 横坐标为“单价” 
  labs(x="朝向") +  
  # 纵坐标为“面积” 
  labs(y="单价") + 
  # 设置标题 
  labs(title="房屋单价与朝向关系") 
```    

#### 分析与结论：  
1. 中国房屋设计绝大部分遵循**坐北朝南**设计，朝南和南北朝向占据绝大多数，其中朝南方向更受设计和买房者的喜欢；  
2. 房屋的朝向和房价没有直接关系。